最高法院刑事判決　　　　　　　　　　　　　　　　九十一年度台非字第一一九號
　　上　訴　人　最高法院檢察署檢察總長
　　被　　　告　甲○○
右上訴人因被告違反電子遊戲場業管理條例案件，對於台灣高等法院台中分院中華民
國九十年九月二十六日第二審確定判決（九十年度上易字第一七五０號，起訴案號：
台灣台中地方法院檢察署九十年度偵字第六九０八號），認為違法，提起非常上訴，
本院判決如左：
    主  文
原判決及第一審判決關於違背法令之部分均撤銷。
    理  由
非常上訴理由稱：「按判決不適用法則或適用不當者，為違背法令，刑事訴訟法第三
百七十八條定有明文。又，同一案件曾經判決確定者，應諭知免訴判決，此觀諸同法
第三百零二條第一款規定甚明。查本件被告甲○○前於民國九十年三月間因違反電子
遊戲場業管理條例案件，經台灣台中地方法院檢察署檢察官於九十年五月四日以九十
年度偵字第七七八一號提起公訴，並經台灣台中地方法院於同年五月二十二日以九十
年度中簡字第九五一號刑事簡易判決，判處拘役貳拾日，如易科罰金以新台幣玖佰元
即銀元參佰元折算壹日，扣案電子遊戲機壹台均沒收，於同年六月二十六日確定，有
同年八月十五日台灣高等法院被告全國前案紀錄表附卷可稽（參見台灣高等法院台中
分院九十年度上易字第一七五０號刑事卷第八頁）。乃台灣高等法院台中分院於同年
九月二十六日審理後起訴之台灣台中地方法院檢察署檢察官九十年度偵字第六九０八
號同一案件時，疏未注及，再以九十年度上易字第一七五０號刑事判決無罪確定，揆
諸首開說明，顯有判決適用法則不當之違背法令。爰依刑事訴訟法第四百四十一條、
第四百四十三條規定提起非常上訴，以資糾正」等語。
本院按同一案件曾經判決確定者，應諭知免訴之判決，刑事訴訟法第三百零二條第一
款定有明文。本件被告甲○○自民國九十年三月七日起至同月十四日止，因違反電子
遊戲場業管理條例案件，業經台灣台中地方法院檢察署檢察官於九十年五月四日以九
十年度偵字第七七八一號聲請簡易判決處刑，並經台灣台中地方法院於同年五月二十
二日以九十年度中簡字第九五一號刑事簡易判決，判處拘役二十日，並諭知易科罰金
之折算標準，而於同年六月二十六日判決確定，有該刑事案卷可憑。乃台灣台中地方
法院檢察署檢察官對於同一事實，更於九十年五月十一日以九十年度偵字第六九０八
號聲請簡易判決處刑，第一審法院於九十年六月二十六日為判決時，未從程序上諭知
不受理之判決，竟誤為實體判決，判決被告無罪，顯有適用法則不當之違誤。原判決
於九十年九月二十六日以九十年度上易字第一七五０號判決時，未予糾正，對於同一
案件後起訴之部分諭知免訴，而駁回檢察官之上訴，同屬違誤。案經確定，非常上訴
意旨執以指摘，洵有理由。惟原判決尚非不利於被告，應由本院僅將原判決及第一審
判決關於違背法令之部分均撤銷，以資糾正。
據上論結，應依刑事訴訟法第四百四十七條第一項第一款前段，判決如主文。
中      華      民      國    九十一    年      五      月     三十     日
                              最高法院刑事第十庭
                                  審判長法官  林  增  福
                                        法官  邵  燕  玲
                                        法官  吳  昆  仁
                                        法官  陳  世  雄
                                        法官  惠  光  霞
      右正本證明與原本無異
                                              書  記  官
中      華      民      國    九十一    年      六      月      五      日
